【裁判字號】    88,交聲,341
【裁判日期】    890112
【裁判案由】    違反道路交通管理處罰條例聲明異議
【裁判全文】
臺灣士林地方法院交通事件裁定                    八十八年度交聲字第三四一號
    原處分機關  交通部公路局台北區監理所
    受 處分 人  甲○○
右列異議人因違反道路交通管理處罰條例案件，對於臺灣省政府交通處公路局臺北區
監理所北監稽違車字第四０─000000000號違反道路交通管理事件之裁決聲
明異議，本院裁定如左：
        主  文
異議駁回。
        理  由
一、原處分機關係以台北縣警察局交通隊執勤員警於民國八十八年一月二十日十八時
    五十九分在台北縣土城市○○路○段二十七號前往土城處查獲車牌號碼ＷＰ─六
    八一二號自小客車因「速限六十公里經雷達測明時速八十公里，超速二十公里」
    違規，遂依道路交通管理處罰條例第四十條、第九十二條及違反道路交通管理事
    件統一裁罰標準及處理細則第二十三條規定以北縣警交相字第一０六六五九一號
    通知單逕行舉發，且查車牌號碼ＷＰ─六八一二號自小客車汽車資料係於八十八
    年一月二十五日辦理過戶車籍資料異動，本件通知單係過戶前案件，理應前車主
    謝惠娟辦理，是本所爰依道路交通管理處罰條例第六十四條及右揭細則第四十四
    條第一項規定裁決罰鍰新台幣（下同）二千四百元。
二、聲明異議意旨略以：異議人於八十七年二月份購買車牌號碼ＷＰ─六八一二號自
    用小客車，八十七年十一月分因無法繳還貸款，致使該自小客車遭汽車公司收回
    ，異議人即未使用，不可能有違規情事，爰依法聲明異議。
三、經查本件異議人前所有之車牌號碼ＷＰ─六八一二號自小客車係於八十八年一月
    二十日十八時五十九分在台北縣土城市○○路○段二十七號前因「速限六十公里
    經雷達測明時速八十公里，超速二十公里」違規，此為異議人所不爭執，僅爭執
    該違規駕駛人並非其本人，而查異議人上開自小客車係於八十八年一月二十五日
    始過戶移轉予第三人黃啟榮，有台北市監理處八十八年十二月三十日北市監北字
    第八八六九三四四一００號函檢附之汽（機）車過戶登記書影本可稽，是於上開
    自小客車違規之時之「汽車所有人」係異議人無訛，而查異議人於舉發違反道路
    交通管理事件通知單所指定之應到案日期即八十八年三月五日並未按時報到亦未
    陳報違規駕駛人，有本院八十九年一月十一日聯絡台北區監理所唐培文小姐查詢
    結果登載案件審理單可稽，且異議人亦未證明曾向監理所陳報違規駕駛人，按依
    違反道路交通管理事件統一裁罰標準及處理細則第二十四條規定，「逕行舉發違
    反道路交通管理事件，經汽車所有人依通知單之應到案日期前到案，並告知違規
    駕駛人姓名、身分證統一編號及住址者，處罰機關應即另行通知違規駕駛人到案
    依法處理；逾應到案日期，處罰機關應依本條例第十五條第三項規定處罰該汽車
    所有人」，是本件異議人既未於應到案日期前到案，並告知違規駕駛人姓名、身
    分證統一編號及住址者，依上開規定，本件交通部公路局台北區監理所根據違規
    事實製作北監稽違車字第四０─000000000號違反道路交通管理事件裁
    決書處罰汽車所有人即異議人，即非無據，異議人前開聲明異議，為無理由，應
    予駁回。
三、據上論斷，應依道路交通案件處理辦法第十九條，裁定如主文。
中      華      民      國      八十九    年      一    月      十二    日
                                臺灣士林地方法院交通法庭
                                      法  官  杜  惠  錦
右正本證明與原本無異。
如不服本裁定應於送達後五日內向本院提出抗告狀。
                                      書記官  劉  育  妃
中      華      民      國      八十九      年     一     月    十五    日


司法院資訊處製作；財團法人民間司法改革基金會備份。
